臺灣高雄地方法院刑事判決　　　　　　 100年度交訴字第91號
公　訴　人　臺灣高雄地方法院檢察署檢察官
被　　　告　張嘉峰
上列被告因公共危險等案件，經檢察官提起公訴（100年度偵字
第18529號），被告於本院準備程序進行中，就被訴事實為有罪
之陳述，經告知簡式審判程序之旨，並聽取檢察官及被告之意見
後，本院裁定改依簡式審判程序審理，並判決如下：
    主  文
張嘉峰駕駛動力交通工具肇事，致人受傷而逃逸，處有期徒刑柒
月。緩刑年。
張嘉峰被訴過失傷害部分公訴不受理。
    事  實
一、張嘉峰於民國（下同）100年5月31日17時15分許，駕駛車號
    WP-5391 自小客車，沿高雄市○○區○○路，由東向西方向
    行駛，行經上開光華路34號前之際，適前方有鞠智山亦同方
    向騎乘腳踏車行經該處，張嘉峰係領有合格駕照之人，理應
    注意於超車向前行駛之際，應隨時注意車前狀況，有無其他
    車輛行駛於前方，並保持一定安全距離，而依當時情形，又
    無不能注意之情事，竟疏於注意，因未及注意鞠智山騎乘腳
    踏車行駛在前，從後撞擊鞠智山所騎乘腳踏車之後方，致鞠
    智山人車倒地後，受有右眼眶撕裂傷、右手腕挫傷、左手背
    擦挫傷等傷害（其中過失傷害部分，業據鞠智山於本院審理
    時撤回告訴，詳如下述），因而肇事。詎張嘉峰明知其已駕
    車肇事致人受傷，竟未將鞠智山送醫救治，或於肇事後，在
    場等候員警到場處理，竟停留該處短暫時間後，反基於肇事
    致人傷害逃逸之犯意，駕駛該上開車輛離開現場。嗣經鞠智
    山倒地後，記下張嘉峰所駕駛車輛之車牌號碼後，報警處理
    ，為警方循線查獲。
二、案經鞠智山訴由高雄市政府警察局鳳山分局移送臺灣高雄地
    方法院檢察署檢察官偵查起訴。
    理  由
甲、就被訴肇事逃逸之犯行部分：
壹、程序方面：
    本件被告張嘉峰所犯之罪，係死刑、無期徒刑、最輕本刑為
    3 年以上有期徒刑以外之罪，被告於本院準備程序中就被訴
    事實為有罪之陳述，經告知被告簡式審判程序之旨，並聽取
    檢察官及被告之意見後，本院合議庭裁定由受命法官進行簡
    式審判程序審理。
貳、實體方面：
一、上開事實，業據被告張嘉峰於本院審理時坦承不諱（見院2
    卷第18頁反面、25頁正面），核與證人即被害人鞠智山於警
    詢、偵查中之證述內容相符，復有高雄市政府警察局交通警
    察大隊交通事故談話紀錄表、道路交通事故現場圖、調查報
    告表（一）、（二）、疑似道路交通事故肇事逃逸追查表、
    事故及車損照片12張、路口監視器肇事車輛翻拍照片3 張、
    車號WP-5391 自小客車車輛詳細資料報表1 紙，以及被害人
    鞠智山所受上揭傷勢之國軍高雄總醫院100年5月31日診斷證
    明書1份在卷可稽（見警卷第3至14、18頁；偵卷第9至12 頁
    ），是被告上開任意性自白，核與事實相符，洵堪採為論罪
    科刑之依據。職是，本件被告確有上開犯行，事證明確，堪
    以認定，應依法論科。
二、論罪科刑：
（一）核被告上開所為，係犯刑法第185條之4之肇事致人傷害逃
      逸罪。爰審酌被告行車肇事後，並未留在現場協助救護或
      報警處理，反逃離現場，違背駕車肇事後應對於被害人即
      時救護之法律上義務，實有不該，自應受有相當程度之刑
      事非難，且本件肇事行為，係因被告疏未注意車前狀況為
      肇事原因，惟考量本件被害人所受傷勢尚非嚴重，被告肇
      事逃逸行為，雖延遲對被害人之救護，然未造成明顯立即
      之重大危險，再參以被告於本院審理時坦承犯行，態度尚
      可，且於本院審理期日經移付調解，已與被害人鞠智山達
      成和解而經調解成立，並當場全數給付被害人新臺幣（下
      同）3萬元完畢，此有本院100年11月8 日調解筆錄在卷可
      憑（見院2卷第11-1 頁正、反面），堪認惡性非重，且被
      害人已具狀表示雙方已和解，請求法院對被告從輕量刑，
      以及被告犯罪手段、智識程度、家庭狀況等一切情狀，量
      處如主文所示之刑，以資懲儆。
（二）末查，被告未曾故意犯罪受有期徒刑以上刑之宣告，有本
      院之被告院內裁判案件紀錄表、臺灣高等法院被告前案紀
      錄表各1 份在卷可按，其係因一時失慮，致罹刑章，事後
      亦已坦承全部犯行、尚見悔意，且經被害人同意後，其已
      於100年11月8日達成和解，並當場給付賠償金3 萬元予被
      害人完畢，以填補被害人因本件交通事故所受損害，被害
      人並具狀表示請法院考量為緩刑之判決，有上開本院調解
      筆錄、撤回告訴聲請狀各1份在卷可佐（見院2卷第11-1頁
      正、反面、12頁），諒其經此偵、審程序及科刑判決後，
      理應知所警惕而無再犯之虞，因認前開之刑以暫不執行為
      當，依刑法第74條第1項第1款規定宣告如主文所示之緩刑
      期間，以啟自新
乙、就被訴過失傷害之犯行部分：
一、公訴意旨係以：被告張嘉峰（下稱被告）於100年5月31日17
    時15分許，駕駛車號WP-5391 自小客車，沿高雄市○○區○
    ○路由東向西方向行駛，行經上開路段34號前之際，適前方
    有告訴人即被害人鞠智山（下稱告訴人）亦同方向騎乘腳踏
    車行經該處，被告係領有合格駕照之人，理應注意於超車向
    前行駛之際，應隨時注意車前狀況，有無其他車輛行駛於前
    方，並保持一定安全距離，而依當時情形，又無不能注意之
    情事，竟疏於注意，因未及注意告訴人騎乘腳踏車行駛在前
    ，從後撞擊告訴人所騎乘腳踏車之後方，致告訴人車倒地後
    ，受有右眼眶撕裂傷、右手腕挫傷、左手背擦挫傷之傷害，
    因認被告涉有刑法第284條第1前段之過失傷害罪嫌等語。
二、按告訴乃論之罪，告訴人於第一審辯論終結前，得撤回其告
    訴；又告訴經撤回者，法院應諭知不受理之判決，並得不經
    言詞辯論為之，刑事訴訟法第238條第1項、第303條第3款、
    第307 條定有明文。
三、本件被告因過失傷害案件，經檢察官提起公訴，認被告係犯
    刑法第284條第1項前段之過失傷害罪，依同法第287 條前段
    之規定須告訴乃論。茲據告訴人先於本院刑事附帶民事訴訟
    事件（100年度交附民字第105 號）調解成立（100年度司雄
    附民移調字第1100號），且於本院審理中具狀撤回告訴，有
    調解筆錄、移付調解簡要紀錄、撤回告訴聲請狀各1 份在卷
    可參（見院2卷第10、11-1、12 頁），揆諸前開說明，爰不
    經言詞辯論，逕為諭知不受理之判決。
據上論斷，應依刑事訴訟法第273條之1第1項、第284條之1、第
299條第1項前段、第303條第3款、第307條，刑法第185條之4、
第74條第1項第1款，判決如主文。
本案經檢察官黃齡慧到庭執行職務。
中    華    民    國   100    年    12    月    16    日
                  刑事第五庭    法  官 劉美香
以上正本證明與原本無異。
如不服本判決應於收受送達後10日內向本院提出上訴書狀，並應
敘述具體理由；如未敘述上訴理由者，應於上訴期間屆滿後20日
內向本院補提理由書（均須按他造當事人之人數附繕本）「切勿
逕送上級法院」。
中    華    民    國   100    年    12    月    16    日
                                書記官 陳仙宜
附錄本案論罪科刑法條：
中華民國刑法第185條之4
（肇事逃逸罪）
駕駛動力交通工具肇事，致人死傷而逃逸者，處6月以上5年以下
有期徒刑。